【裁判字號】    96,交聲,328
【裁判日期】    970129
【裁判案由】    違反道路交通管理處罰條例聲明異議
【裁判全文】
臺灣新竹地方法院交通事件裁定        96年度交聲字第328 號
移
異  議  人
即受處分人  乙○○
上列異議人即受處分人因違反道路交通管理處罰條例案件，對於
交通部公路總局新竹區監理所新竹市監理站民國96年11月27日竹
監新三字第裁51-E00000000號裁決處分聲明異議，本院裁定如下
：
    主  文
異議駁回。
    理  由
一、按汽車駕駛人，行經有燈光號誌管制之交岔路口闖紅燈者，
    處新臺幣1,800 元以上5,400 元以下罰鍰；又汽車駕駛人違
    反第53條規定者，除依原條款處罰鍰外，並記違規點數3 點
    ，道路交通管理處罰條例第53條第1 項、第63條第1 項第3
    款，分別定有明文。次按道路交通案件處理辦法第19條規定
    ，交通法庭認為聲明異議無理由者，應以裁定駁回之。
二、原處分機關交通部公路總局新竹區監理所新竹市監理站（下
    稱新竹市監理站）移送意旨略以：異議人即受處分人乙○○
    於民國96年10月31日上午8 時10分騎乘MNW-096 號重型機車
    ，在新竹市○○路○ 段89巷口闖紅燈，經警當場攔停舉發違
    反道路交通管理處罰條例第53條第1 項：「闖紅燈」，違規
    通知單異議人拒簽。異議人於收受該違規通知單後，不服舉
    發，經轉原舉發單位查覆略以：「本件經交掣單員警查證，
    乙○○君確於違規單所在時、地，騎乘MNW-096 號重型機車
    行經設有燈號管制之交叉路口未依燈號指示闖紅燈（由光復
    路一段西向東直行），為執行交通稽查員警當場攔停，…」
    ，認該舉發並無不當之處，新竹市監理站遂於96年11月27日
    以受處分人乙○○違反道路交通管理處罰條例第53條第1 項
    之規定，裁處罰鍰新臺幣（下同）1,800 元整，並依第63條
    第1 項第3 款（原裁決書漏引第1 項第3 款）記違規點數3
    點等等。
三、聲明異議意旨略以：受處分人於96年10月31日上午8 時左右
    ，騎摩托車買早點回家途中，經過家前的光復路1 段89巷交
    叉路口，騎到路中央時，被左轉強行通過的汽車擋住，而停
    下來（進入路中時是綠燈）等候，約2 ～3 秒後，通過了路
    中，突然間警員從89巷騎著機車擋住去路說是闖紅燈，經向
    警員說明並未闖紅燈，惟員警均未予理會，警員在89巷內執
    勤，不是在光復路上的正前方執勤，應是警員誤判，請法官
    明查秋毫等等。
四、經查：
（一）本件異議人乙○○騎乘車牌號碼MNW-096 號重型機車，於
      96年10月31日上午8 時10分，行經光復路1 段89巷口，有
      「闖紅燈」，為警當場舉發之事實，有新竹市警察局舉發
      違反道路交通管理事件竹市警交字第E00000000 號通知單
      、新竹市警察局第二分局96年11月8 日竹市警二分五字第
      0960024048號函、新竹市監理站96年11月27日竹監新三字
      第裁51-E00000000號裁決書各1 份附卷可稽。
（二）而異議人即受處分人仍執聲明異議之詞為辯，惟查：
  １、新竹市○○路○ 段、光復路89巷口設置有燈光號誌管制一
      節，有違規路口照片5 幀附卷可憑，又受處分人騎乘重型
      機車於前開時地違規闖紅燈而經警舉發闖紅燈等情，業據
      證人即目睹受處分人騎乘機車違規行駛之警員甲○○於96
      年12月21日調查時，以具結擔保其供述之真實性，並在負
      擔偽證罪之處罰心理下證稱：路口號誌的運作是光復路段
      全線開放綠燈以後，由西往東的方向（即異議人行駛方向
      ）會先變紅燈，左右轉都不行，直行車要停止，東往西的
      方向變成左轉燈，直行變成紅燈。東往西的方向全綠的時
      候是直行，要左轉的時候會有一個紅燈，還有一個左轉箭
      頭。我當時看到他已經在路中間穿越了；我看到他的時候
      ，他的方向是紅燈的號誌，但是他對面（向）的是紅燈及
      左轉箭頭號誌；因為東往西的方向全綠的時候，左轉的車
      子基本上是不能左轉，從黃燈要變為紅燈、左轉的時候有
      5 到7 秒的時間，這時候對向的燈號也是從黃燈要變為紅
      燈，也是有5 到7 秒的時間，但是我看到的時候左轉的燈
      號已經亮了一段時間，而且前面的車子已經轉入到89巷去
      ，他的車子已經在路中間閃避車流，並不是對向車有妨害
      他往前行駛的情形等語屬實。按證人乃為原處分機關所認
      定受處分人有前開駕駛汽車違規行為之原證人，其並到庭
      在法官面前以言詞供述本件訴訟上之待證事實，即受處分
      人有前開違規事實，由其上述證述已得有受處分人確有上
      開違規行為之心證，且於本件卷存證據資料內並無任何積
      極證據足以證明證人甲○○上開證詞係屬虛偽，亦無足以
      令人顯信甲○○之證述為不可採之品性證據或前科證據存
      在，自不得僅以證人係本件製單舉發之員警而全盤抹煞其
      在訴訟上所具有之原證人資格，而受處分人復無舉出或聲
      請法院調查任何對其有利之證據，以使法院對證人所供述
      受處分人違規之行為產生任何合理之懷疑。是本件受處分
      人雖以前開情詞為辯，尚難認為可採，事證明確，受處分
      人有上述違規行為洵堪認定。
  ２、從而，本件異議人未對本件執勤警員之舉發有誤，另行提
      出其他相關事證以供調查，且經查亦無任何證據，足資證
      明本件執勤警員確有捏造事實違法取締之情事，故警員本
      其維護交通秩序、安全職責所為之本件舉發，自應受到合
      法、正確之推定。至警員舉發異議人違規當時之值勤位置
      如何，與異議人上開違規事項應受行政處罰究屬二事，且
      警員發現異議人違規時之位置，可清楚看見燈號之變化，
      應不致產生誤判，異議人執為異議之理由，亦無足採。
五、綜上所述，異議人既有前開違規事實，原處分機關據以援引
    上開道路交通管理處罰條例第53條第1 項及第63條第1 項第
    3 款（原裁決書漏引第1 項第3 款）之規定，裁處異議人罰
    鍰1,800 元，並記違規點數3 點，經核尚稱允當，異議人指
    摘原處分不當，為無理由，應予駁回。
六、依道路交通案件處理辦法第19條，裁定如主文。
中    華    民    國    97    年    1     月    29    日
                  交通法庭法  官  馮俊郎
以上正本證明與原本無異。
如不服本裁定，應於裁定送達後5 日內向本院提出抗告狀。
中    華    民    國    97    年    1     月    29    日
                          書記官  鄧雪怡


司法院資訊處製作；財團法人民間司法改革基金會備份。
